臺灣新北地方法院民事裁定
110年度消債更字第565號
聲  請  人  李財根  

上列當事人聲請消費者債務清理更生事件，本院裁定如下：
    主  文
聲請人應於本裁定送達後十五日內補正如附件所示事項，逾期未
補正，即駁回其聲請。
    理  由
一、按聲請更生或清算不合程式或不備其他要件者，法院應以裁
    定駁回之，但其情形可以補正者，法院應定期間先命補正，
    消費者債務清理條例第8條定有明文。
二、本件聲請人具狀聲請更生，有如附件所示事項應予補正，爰
    定期命補正，如逾期未補正，則駁回其聲請。
三、依消費者債務清理條例第8條但書，裁定如主文。
中　　華　　民　　國　　111 　年　　4 　　月　　29　　日
              民事第一庭    法　　　官　洪任遠
上為正本係照原本作成。
本件不得抗告。
中　　華　　民　　國　　111 　年　　4 　　月　　29　　日
                            書　記　官　黃翊芳
附  件：
一、聲請人應預納郵務送達費新臺幣（下同）1,020元【暫依聲
    請人陳報之債權人1人，連同債務人即聲請人，合計共2人，
    並以每人10份，每份51元計算(計算式：2×51×10＝1,020元元
    )】；並指定倘預納費用須退費時，退費之帳戶（限聲請人
    個人帳戶，並提供存摺封面影本）。
二、請補正本件聲請更生理由：請聲請人詳實說明債務發生原因
    、為何積欠債務，並具體釋明債務有何不能清償或不能清償
    之虞之情事？並提出相關證明文件以資證明。另請聲請人補
    正五年內從事小規模營業活動（營利事業所得稅結算申報核
    定通知書、營業人銷售額與稅額申報書）相關資料。
三、請聲請人陳報本件更生前2年即自民國108年12月起至迄今之
    各項收入相關證明文件（含本俸、佣金、獎金、津貼）、年
    金、保險給付、租金收入、退休金、退休計畫收支款或其他
    收入款項在內之所有收入情形，並提出相關證明文件。例如
    薪資單、薪資轉帳存摺封面暨內頁等；若為打零工或現金領
    取方式者，應說明歷次工作情形（包括工作內容、工作單位
    、地址、職稱、負責人姓名等），並提出薪資袋及雇主出具
    之員工在職薪資證明書、雇主聯絡電話等，勿僅提出國稅局
    綜合所得稅各類所得資料清單代替，如於某段期間內無收入
    ，亦請陳報起迄時間。
四、請說明聲請人目前有無領取社福補助津貼，如租屋津貼補助
    、身心障礙補助、（中）低收入戶補助、急難救助金、失業
    補助等？如有，每月可請領之金額為何？並請提出相關證明
    文件（如存摺內頁等）據實向法院陳報。另有無接受家屬扶
    養或親友資助必要生活支出費用？若有，每月資助金額為何
    ？並提出該家屬、親友之聯絡方式（姓名、住址、電話），
    及聲請人接受資助之相關證明文件等據實向法院陳報。
五、請提出聲請人106年度、109年度、110年度綜合所得稅各類
    所得資料清單正本。
六、聲請人請向中華民國銀行商業同業公會全國聯合會（地址：
    臺北市○○區○○街0號3樓）申請查詢聲請人本人於各金融機構
    銀行之存款帳戶之餘額，待該公會核發查詢結果相關文件後
    ，再予一併陳報本院。
七、請聲請人向臺灣集中保管結算所股份有限公司（地址：臺北
    市○○○路000號11樓）申請聲請人本人自106年度以來迄今於
    該公司之往來證券商、股票餘額、異動表等相關資料。待該
    公司查詢核發保管帳戶客戶餘額表、客戶存券異動明細表、
    集保戶往來參加人明細資料表（含帳號）及投資人於清算交
    割銀行未開戶明細表等文件後，再予一併陳報本院。
八、聲請人請向中華民國人壽保險商業同業公會（地址：臺北市
    ○○路000號5樓）申請查詢歷年以來包含以聲請人為要保人或
    受益人之人壽保險投保紀錄，待該公會核發查詢結果相關文
    件後，再予一併陳報本院。
九、聲請人名下有汽車一部，請提出該車輛之照片及價值證明或
    鑑價證明（諸如：同年份廠牌車輛成交價證明、車行估價單
    等）。 
十、聲請人若欲主張其每月必要生活費高於111年度新北市政府
    公告每人每月最低生活費，應就其每月各項必要支出確實提
    出實際支出之相關證明文件及單據向本院陳報，並請說明各
    項支出之計算方式及其必要性且列表成冊，勿僅以概括方式
    陳報，倘支出項目係屬聲請人整體家庭生活開銷等，請依聲
    請人與其他共同花費之人平均負擔提列。又消費者債務清理
    條例施行細則第21之1 條第1 項已列舉必要支出之項目，逾
    此範圍之支出，請聲請人特別說明其得列為必要生活費用之
    原因並證明其必要性，否則本院無從可證為聲請人之必要支
    出項目，自不得列入計算必要生活費用數額。另若聲請人欲
    主張其每月必要支出費用低於前開費用，亦請提出相關文件
    釋明之。
十一、請說明聲請人於聲請本件更生前二年即自108年12月起迄
      今，有無遭第三人強制執行扣薪？或聲請人名下財產有無
      涉訟或被扣押在案？如有，請陳報先前或目前繫屬中之訴
      訟或強制執行程序暨其繫屬法院、案號、股別並提出執行
      名義、法院裁定或判決等公文書影本到院。若有遭扣薪，
      另請提出相關扣薪證明，敘明目前每月遭強制執行扣薪數
      額為何。 
十二、將來之更生程序得否順利進行，乃繫於聲請人依自身經濟
      狀況所提更生方案是否確實可行及得兼顧債權人權益而定
      。倘更生方案無履行之可能，法院將無法認可更生方案，
      債務人提出本件聲請將無實益，故請聲請人釋明若經法院
      裁定開始更生程序，將以何種經濟來源支應每月更生還款
      金額及必要生活支出費用？有無其他可供擔保之人？無擔
      保及無優先權債權人依更生程序所得受償之總額及其計算
      方法為何? 請說明每月能盡最大清償能力之更生方案為何
      ？（即每月可供還款金額、分期期數）。
（請聲請人務必使用標籤紙，並依上開補正事項所示順序提出證
  明文件。）